臺灣臺北地方法院民事判決　九十一年度仲訴字第三號
　　原　　　告　中菲營造事業股份有限公司
　　法定代理人　丁○○
　　訴訟代理人　甲○○
　　被　　　告　乙○○
　　訴訟代理人　丙○○
右當事人間請求撤銷仲裁判斷事件，本院判決如左：
    主    　文
原告之訴駁回。
訴訟費用由原告負擔。
    事    　實
甲、原告方面：
壹、聲明：
　一、請求撤銷中華民國仲裁協會九十一年一月三日（八九）仲聲信字第一二四號仲
　　　裁判斷書所作之仲裁。
　二、改判原告前負責人李漢生應給付被告八十七萬六千八百五十二元。
貳、陳述：
  一、民國（下同）七十九年六月一日原告與被告授權之代理人黃世欽簽訂工程契約
      書，承攬位於台北市○○區○○路三段十二巷七十弄台灣銀行敦化新村宿舍改
      建工程（以下稱系爭工程），完工交屋後，至八十八年七月間因買受人拆除天
      花板欲重新裝潢，發現屋頂頂板有嚴重混凝土脫落及鋼筋外露之情事，而遭解
      約退屋，嗣經原告與被告共同委請桂田實驗室測試結果：客廳樑及天花板硬固
      混凝土每立方米水溶性氯離子含量分別高達一點八六三○公斤，及二點一二七
      五公斤，超過國家標準規範值，致被告無法居住及出售，因而提出損害賠償之
      請求，事經雙方議定提請中華民國仲裁協會仲裁，然該協會所作之仲裁判斷書
      結果，原告認對責任之認定，顯失明確與公正，為此提起本件訴撤銷仲裁判斷
      之訴。
  二、七十九年六月一日系爭工程合約簽訂當時，原告之負責人為訴外人李漢生，此
      由被告提出之仲裁聲請書第三項，及中華民國仲裁協會所作之仲裁判斷書仲裁
      理由中第四項等均明確載明系爭工程之當時承造人為原告之實際負責人李漢生
      ，因此本案實際狀況及事實，其應負擔損害賠償責任者，應由原告前負責人李
      漢生承擔此損害賠償責任，其理由為原告於八十六年一月改組，負責人由李漢
      生變更為丁○○，由於公司負責人之更換，前負責人李漢生與現任負責人丁○
      ○雙方有協議訂立合約書，對李漢生於任原告負責人期間所發生之承造工程，
      由李漢生負責，原告負責人前後之責任應明確釐清區分，否則失確仲裁之目的
      。
參、證據：提出中華民國仲裁協會（八九）仲聲信字第一二四號仲裁判斷書影本一份
    為證。
乙、被告方面：
壹、聲明：駁回原告之訴。
貳、陳述：被告係針對原告，原告負責人之更替不能影響被告之權益。
    理　    由
  一原告起訴主張原告於七十九年六月一日與被告授權之代理人黃世欽簽訂工程契約
    書，承攬位於台北市○○區○○路三段十二巷七十弄台灣銀行敦化新村宿舍改建
    工程（以下稱系爭工程），完工交屋後，至八十八年七月間因買受人拆除天花板
    欲重新裝潢，發現屋頂頂板有嚴重混凝土脫落及鋼筋外露之情事，而遭解約退屋
    ，嗣經原告與被告共同委請桂田實驗室測試結果：客廳樑及天花板硬固混凝土每
    立方米水溶性氯離子含量分別高達一點八六三○公斤，及二點一二七五公斤，超
    過國家標準規範值，致被告無法居住及出售，因而提出損害賠償之請求，事經雙
    方議定提請中華民國仲裁協會仲裁，然系爭工程之當時承造人為原告之實際負責
    人李漢生，應由原告前負責人李漢生承擔此損害賠償責任，且原告於八十六年一
    月改組，前負責人李漢生與現任負責人丁○○雙方協議訂，對李漢生於任原告負
    責人期間所發生之承造工程，由李漢生負責，詎仲裁協會所作之仲裁判斷書結果
    ，原告認對責任之認定，顯失明確與公正，為此提起本件訴撤銷仲裁判斷之訴。
    被告則以被告係針對原告，原告負責人之更替不能影響被告之權益等語置辯。
二、查原告於七十九年六月一日與被告授權之代理人黃世欽簽訂工程契約書，承攬位
    於台北市○○區○○路三段十二巷七十弄台灣銀行敦化新村宿舍改建工程，嗣因
    買受人買受後拆除天花板欲重新裝潢，發現屋頂頂板有嚴重混凝土脫落及鋼筋外
    露之情事，經兩造委請桂田實驗室測試結果發現系爭工程客廳樑及天花板硬固混
    凝土每立方米水溶性氯離子含量分別，超過國家標準規範值，被告就其所致生之
    損害提付仲裁，請求原告及其前法定代理人李漢生連帶負賠償損害三百萬元，經
    中華民國仲裁協會於九十一年一月三日作成（八十九）仲聲信字第一二四號仲裁
    判斷書，判斷原告應給付被告八十七萬六千八百五十二元及自八十九年十一月八
    日起至清償日止，按週年利率百分之五計算之利息等事實，為兩造所不爭執，並
    有中華民國仲裁協會（八九）仲聲信字第一二四號仲裁判斷書影本一份在卷可憑
    ，自堪信為真實。
三、原告固主張系爭工程之當時承造人為原告之實際負責人李漢生，應由原告前負責
    人李漢生承擔此損害賠償責任，且原告於八十六年一月改組，前負責人李漢生與
    現任負責人丁○○雙方協議訂，對李漢生於任原告負責人期間所發生之承造工程
    ，由李漢生負責，詎仲裁協會所作之仲裁判斷書結果，原告認對責任之認定，顯
    失明確與公正等語。然按仲裁之意義，係承認當事人就其間之法律上爭議，不進
    行訴訟，而選擇以仲裁方式加以解決之權限，當事人訂立仲裁契約，即賦與仲裁
    人作成拘束當事人仲裁判斷之權限，司法機關就仲裁判斷不得再重為實體審查，
    僅於仲裁程序之進行出現結構或程序上重大瑕疵，致影響當事人權益之情事，始
    得撤銷仲裁判斷。而就得提起撤銷仲裁判斷之訴之情形，依仲裁法第四十條之規
    定，須有仲裁庭缺乏管轄權（第四十條第一款、第二款）、仲裁程序具有瑕疵（
    第四十條第三款、第四款、第五款、第八款）、判斷內容不適法，如判斷書未附
    理由，或命當事人為法律上不許之行為、或其他事由，如參與仲裁之仲裁人，關
    於仲裁違背職務，犯刑事上之罪；當事人或代理人，關於仲裁犯刑事上之罪；為
    判斷基礎之民事、刑事及其他裁判或行政處分，依其後之確定裁判或行政處分已
    變更等情形之一者，當事人得對他方撤銷仲裁判斷之訴。則原告以系爭工程之損
    害應由其前負責人李漢生負責，認仲裁判斷顯失明確及公正等語，係對仲裁庭實
    體判斷之指摘，並不符合仲裁法第四十條所列得提起仲裁判斷之訴之情形，故原
    告訴請撤銷中華民國仲裁協會九十一年一月三日（八九）仲聲信字第一二四號仲
    裁判斷書，於法不合，應予駁回。
四、再原告訴之聲明第二項請求改判原告前負責人李漢生應給付被告八十七萬六千八
    百五十二元。按仲裁判斷經法院判決撤銷確定者，除另有仲裁合意外，當事人得
    就該爭議事項提起訴訟，仲裁法第四十三條定有明文。系爭仲裁判斷既無撤銷之
    事由存在，已如前述，兩造間就爭議事項即無另提起訴訟之必要。且按給付之訴
    ，須原告對被告有私法上之權利存在，而後始能本於其權利所生之給付請求權提
    起給付之訴。縱原告所稱原告現法定代理人，與前法定代理人李漢生曾協議，對
    李漢生於任原告負責人期間所發生之承造工程，由李漢生負責等情屬實，被告既
    係與原告簽訂工程契約書，就此工程所生之損害，亦僅得向原告求償，被告對第
    三人李漢生並無提起給付之訴之訴權存在，原告亦無要求李漢生直接向被告給付
    之權利，是其請改判原告前負責人李漢生應給付被告八十七萬六千八百五十二元
    ，亦無理由，應予駁回。
五、結論：原告之訴為無理由，依民事訴訟法第七十八條，判決如主文。
中　　　華　　　民　　　國　　九十一　　年　　　四　　　月　　二十六　　日
                              民事第三庭法      官　吳青蓉
右為正本係照原本作成
如對本判決上訴，須於判決送達後廿日內向本院提出上訴狀
中　　　華　　　民　　　國　　九十一　　年　　　四　　　月　　二十九　　日
　　　　　　　　　　　　　　　　　　　　法院書記官　吳芳玉
